臺灣臺北地方法院刑事判決　　　　　　100年度交易字第338號
公　訴　人　臺灣臺北地方法院檢察署檢察官
被　　　告　許博豪
上列被告因過失傷害案件，經檢察官提起公訴（100年度偵字第
7917號），本院判決如下：
    主  文
許博豪因過失傷害人，處有期徒刑貳月，如易科罰金，以新臺幣
壹仟元折算壹日。
    事  實
一、許博豪於99年12月3日18時10分許，駕駛車牌號碼7960-EP自
    用小客車，沿臺北市○○區○○路5段，由西向東行駛，行
    經同路段18-41號前，原擬迴轉向北再右轉往東方向而繼續
    沿同路段舊道路行駛，車輛行駛時，應保持安全間隔，駕駛
    人應注意車前狀況，並隨時採取必要之安全措施，而當時並
    無不能注意之情形，而疏於注意，於進入同路段舊道路行駛
    時，與騎乘車牌號碼570-ERS號重型機車之高鄉冠發生擦撞
    ，使高鄉冠人車倒地，致受有左踝遠脛骨關節面骨折、左膝
    挫擦傷等傷害。許博豪肇事後，在有偵查犯罪職權之機關或
    公務員發覺前，留在現場向據報到場處理之警員林學樟坦承
    為肇事者而自首接受裁判。
二、案經許高鄉冠訴由臺北市政府警察局文山第一分局移由臺灣
    臺北地方法院檢察署檢察官偵查起訴。
    理  由
一、按被告以外之人於審判外之言詞或書面陳述，除法律有規定
    者外，不得作為證據，刑事訴訟法第159 條第1 項定有明文
    ；另按被告以外之人於審判外之陳述，雖不符前4 條之規定
    ，而經當事人於審判程序同意作為證據，法院審酌該言詞陳
    述或書面陳述作成時之情況，認為適當者，亦得為證據；當
    事人、代理人或辯護人於法院調查證據時，知有第159 條第
    1 項不得為證據之情形，而未於言詞辯論終結前聲明異議者
    ，視為有前項之同意，同法第159條之5規定甚明。本案告訴
    人高鄉冠警詢筆錄、臺北市政府警察局文山第一分局交通分
    隊道路交通事故調查相關書證、交通鑑定結果之相關文件及
    臺北市萬芳醫院之診斷證明書，均屬傳聞證據，然因公訴人
    及被告於本院言詞辯論終結前，未對於證據能力聲明異議，
    依前開規定，視為同意上開證據具備證據能力。本院審酌該
    等言詞或書面陳述作成之客觀條件及環境，應無違法或不當
    情事，因而認為適當，故該等言詞或書面陳述，均具備證據
    能力而得作為證據，合先敘明。
二、上揭犯罪事實業據被告於本院審理時表示並無意見，僅辯稱
    告訴人時速應不只40公里等語。經查：
  (一)本件除有告訴人之指訴以外，復有道路交通事故現場圖、臺
    北市政府警察局文山第一分局交通分隊交通事故談話記錄表
    、道路交通事故調查報告表、道路交通事故補充資料表、現
    場照片、臺北市萬芳醫院診斷證明書、行車事故鑑定報告等
    書證在卷可佐（見偵查卷宗第5頁至第15頁，同卷宗第28頁
    至第32頁）。綜前所述，被告於案發時、地，駕駛自用小客
    車，於車輛行駛時，應保持安全間隔，注意車前狀況，並隨
    時採取必要之安全措施，而當時並無不能注意之情形，而疏
    於注意，與騎乘重型機車之告訴人發生擦撞，使告訴人人車
    倒地等事實，已堪認定。
  (二)又告訴人受有左踝遠脛骨關節面骨折、左膝挫擦傷等傷害之
    事實，復有前開臺北市萬芳醫院診斷證明書可證，其受傷之
    結果，與被告過失行為間有相當因果關係，洵堪認定。本件
    事證明確，被告犯行堪以認定，應予依法論科。
三、核被告所為係犯刑法第284條第1項前段之過失傷害罪。被告
    於肇事後，迄臺北市政府警察局文山第一分局交通分隊警員
    林學樟前往現場處理時，被告在場並當場承認為肇事人等節
    ，有臺北市○○○○○道路交通事故肇事人自首情形紀錄表
    可考（見偵查卷宗第10頁），被告在有偵查犯罪職權之公務
    員知悉前，向警員告知其犯罪，而不逃避接受裁判，核均符
    合自首要件，著依刑法第62條前段之規定，減輕其刑。爰審
    酌被告過失行為造成告訴人傷害非輕，惟事後已有悔意，且
    有前開刑罰減輕事由，乃未從重量刑等一切情狀，判處如主
    文所示之刑，均諭知易科罰金折算之標準，以示懲儆。
據上論斷，應依刑事訴訟法第299條第1項前段，刑法第284條第1
項前段，刑法第55條、第62條前段、第41條第1項前段，刑法施
行法第1條之1，判決如主文。
本案經檢察官鄭堤升到庭執行職務。
中    華    民    國   100    年    7     月    21    日
                  交通法庭  法  官  黃程暉
以上正本證明與原本無異
如不服本判決應於收受送達後10日內向本院提出上訴書狀，並應
敘述具體理由；其未敘述上訴理由者，應於上訴期間屆滿後20日
內向本院補提理由書（均須按他造當事人之人數附繕本）「切勿
逕送上級法院」。告訴人或被害人如對於本判決不服者，應具備
理由請求檢察官上訴，其上訴期間之計算係以檢察官收受判決正
本之日期為準。
                            書記官  高菁菁
中    華    民    國   100    年    7     月    21    日
附錄本案論罪科刑法條全文
刑法第284 條第1 項：因過失傷害人者，處6 月以下有期徒刑，
拘役或500 元以下罰金；致重傷者，處1 年以下有期徒刑，拘役
或500 元以下罰金。